【裁判字號】    89,簡上緝,2
【裁判日期】    890901
【裁判案由】    違反動產擔保交易法
【裁判全文】
台灣台中地方法院刑事判決                          八十九年度簡上緝字第二號
    上  訴  人  台灣台中地方法院檢察署檢察官
    被      告  乙  ○
右上訴人因被告違反動產擔保交易法案件，不服本院台中簡易庭八十七年度中簡字第
一一二○號中華民國八十七年六月二日第一審刑事簡易判決（聲請案號：台灣台中地
方法院檢察署八十七年度偵字第六一五九號）提起上訴，並移請併案審理（台灣台中
地方法院檢察署八十七年度偵字第一四八二九號），本院管轄第二審之合議庭判決如
左：
    主      文
上訴駁回。
    事      實
一、乙○於民國八十七年一月九日，以動產擔保交易附條件買賣之方式，向福灣企業
    股份有限公司（下稱福灣公司）購買車牌Ａ９—１１５９號自用小客車一輛，為
    動產擔保交易之債務人，雙方約定價款為新台幣（下同）八十萬一千一百三十六
    元，除先給付頭期款一萬元外，餘款分四十八期攤還，未完全清償前，該標的物
    仍屬福灣公司所有，不得擅自遷移、出賣、出質、移轉、抵押或為其他處分。詎
    乙○於繳付第一期分期款一萬四千八十二元後，因其配偶之生意週轉困難，竟意
    圖不法之利益，於八十七年二月十日，以十萬元之代價，將該車輛出質予台中市
    日盛車行，且不續繳付餘款七十七萬四千六百五十四元，致福灣公司追索無著，
    受有損害。
二、案經福灣公司訴由台灣台中地方法院檢察署檢察官偵查起訴。
    理      由
一、右揭事實，業據被告乙○坦白承認，核與告訴人福灣公司之代理人曾俊迪指訴之
    情節相符，並有附條件買賣契約書、設定登記申請書各一份附卷可證，被告之犯
    行洵堪認定。
二、核被告所為，係犯動產擔保交易法第三十八條之罪。原審以被告罪證明確，適用
    刑事訴訟法第四百四十九條第一項前段、第四百五十四條第二項、動產擔保交易
    法第三十八條、刑法第四十一條，罰金罰鍰提高標準條例第二條（漏列第一條前
    段部分，應予補正）之規定，量處拘役三十日，並諭知易科罰金之折算標準，認
    事用法及量刑，均無不合，應予維持。又被告於原審判決後，已與告訴人達成和
    解，分期償還欠款，有和解書一份在卷可憑，檢察官上訴意旨以被告違反動產擔
    保交易法所得之利益高達六十一萬五千元，原審僅判處拘役三十日，並得易科罰
    金，量刑殊屬過輕等語，指摘原判決不當，非有理由，應予駁回。
三、台灣台中地方法院檢察署八十七年度偵字第一四八二九號移送併辦意旨略以：被
    告於八十六年十二月四日，以動產擔保交易附條件買賣之方式，向甲○○○電機
    股份有限公司（下稱三洋公司）購買放影機、電冰箱各一台，價款共為三萬八千
    零四十八元，依序分六及十三期攤還，未完全清償前，該等標的物仍屬三洋公司
    所有，不得擅自遷移、出賣、出質、移轉、抵押或為其他處分，詎被告僅繳付四
    期，即意圖不法之利益，將上開放影機、電冰箱遷移，致生損害於三洋公司等行
    為，與前開聲請簡易處刑之事實，有連續犯裁判上一罪之關係，乃請求本院併予
    審判等語。經查：被告於本院審理時，固坦承上開放影機、電冰箱係於八十七年
    二月間搬家時，遷移至彰化市住處，且未通知三洋公司等語。惟本案前揭論罪部
    分之事實，係被告將為動產擔保交易之標的物出質，然併辦部分，則為遷移標的
    物，其行為態樣一為出質，一為遷移，並非相同，犯罪構成要件即屬互異，當無
    成立連續犯之可能，亦無其他裁判上一罪之關係，本院無從併予審酌，此部分應
    退回由檢察官依法處理。另告訴人福灣公司以被告於購車時，出示即將過戶之不
    動產資力證明，致告訴人誤信被告具有資力，交付該自用小客車，因認被告涉有
    詐欺之罪嫌云云。惟查：被告係於購車後，因其配偶之生意週轉不靈，才將該標
    的物出質予車行，業如前述，又被告係於八十七年五月十六日始將坐落台中市○
    ○段二一四八建號之不動產，買賣移轉登記予魏裕鴻，有台中市中正地政事務所
    不動產異動查詢表四紙在卷可憑，其距八十七年一月九日向告訴人購買車輛時，
    已逾四月，實難認被告自始即有不法所有之意圖而施用詐術向告訴人購車之行為
    ，自不得繩以詐欺之罪責。是此部分亦與前揭論罪部分無裁判上一罪之關係，復
    未經起訴，本院無從併為審理，附此敘明。
四、據上論斷，應依刑事訴訟法第四百五十五條之一第一項、第三項、第三百六十八
    條，判決如主文。
本案經檢察官劉志文到庭執行職務
中      華      民      國      八十九      年    九      月      一    日
                                      台灣台中地方法院刑事第七庭
                                        審判長法  官  翁芳靜
                                              法  官  陳得利
                                              法  官  張恩賜
右正本證明與原本無異。
不得上訴。
                                              書記官
中      華      民      國      八十九      年    九      月      五    日


司法院資訊處製作；財團法人民間司法改革基金會備份。
